【裁判字號】    89,易,1619
【裁判日期】    890816
【裁判案由】    傷害
【裁判全文】
臺灣臺北地方法院刑事判決                        八十九年度易字第一六一九號
    公  訴  人  臺灣臺北地方法院檢察署檢察官
    被      告  甲○○
右列被告因家庭暴力之傷害案件，經檢察官提起公訴（八十九年度偵字第一一二八七
號），本院判決如左：
    主      文
甲○○傷害人之身體，處拘役伍拾日，如易科罰金，以參佰元折算壹日。
    事      實
一、甲○○於民國八十九年五月八日凌晨一時許，在台北市○○○路○段五十八巷六
    號四樓，因酒後放音樂擾及鄰居，遭其子陳倫康制止，乃心生不悅，責罵其妻乙
    ○○教子無方，並基於傷害之犯意，出手毆打乙○○，致其受有胸壁挫傷之普通
    傷害。
二、案經被害人乙○○訴請臺灣臺北地方法院檢察署檢察官偵查起訴。
    理      由
一、訊據被告甲○○矢口否認有右開傷害犯行，辯稱：當天因播放音樂吵到鄰居，遭
    其子制止，伊乃下樓找告訴人乙○○，並未動手打告訴人，僅係打告訴人頸上之
    蚊子，且告訴人之傷係開刀所造成云云。經查，右開犯罪事實已據告訴人乙○○
    於檢察官偵查及本院審理中指訴綦詳，並經在場目擊證人即被告之子陳倫康於檢
    察官偵查中證述無訛，有各該筆錄在卷可稽。核告訴人與證人所述均相符合，且
    證人與被告係父子之至親關係，衡情應無故為不利被告證言之理，故其所為證詞
    應堪採信。再告訴人於案發後即至國立台灣大學醫學院附設醫院急診驗傷結果，
    確受有胸壁挫傷之傷害，有該院出具之診斷書一紙附卷可稽，該傷勢亦與告訴人
    所訴被毆情節吻合，被告辯稱係開刀造成云云，殊無可採。另參以被告自承當日
    有因播放音樂擾及鄰居遭其子制止乙節，告訴人指稱被告因此心生不悅而對其施
    以傷害，應非虛構。又被告當日雖有飲酒，惟其意識甚為清醒，亦據告訴人於本
    院審理中陳述明確，自難因此而免責，併予指明。綜上足徵被告所辯係嗣後卸責
    之詞，要無可採，其罪證明確，犯行堪以認定。
二、核被告所為係犯刑法第二百七十七條第一項傷害罪。又被告與告訴人為夫妻關係
    ，係家庭暴力防治法第三條第一款所稱之家庭成員，被告所涉係同法第二條第二
    項所稱之家庭暴力罪，附此敘明。爰審酌被告不念夫妻之情，徒因細故毆打告訴
    人，且犯後猶飾圖卸，毫無悔意，惟告訴人所受傷害尚屬輕微，及被告犯罪動機
    、手段、智識程度等一切情狀，量處如主文所示之刑，並諭知易科罰金之折算標
    準。
據上論斷，應依刑事訴訟法第二百九十九條第一項前段，刑法第二百七十七條第一項
、第四十一條，罰金罰鍰提高標準條例第一條前段、第二條，判決如主文。
本案經檢察官謝名冠到庭執行職務
中      華      民      國    八十九    年      八      月     十六     日
                                      臺灣臺北地方法院刑事第八庭
          法  官  宋  松  璟
右正本證明與原本無異。
如不服本判決，應於判決送達後十日內，向本院提出上訴狀。
                                          書記官  黃  瑞  芬
中      華      民      國    八十九    年      八      月    二十二    日
附錄本案論罪科刑法條全文
刑法第二百七十七條第一項
一傷害人之身體或健康者，處三年以下有期徒刑，拘役或一千元以下罰金。
二犯前項之罪，因而致人於死者，處無期徒或七年以上有期徒刑，致重傷者，處三年
  以上、十年以下有期徒刑。


司法院資訊處製作；財團法人民間司法改革基金會備份。
